【裁判字號】    98,交聲,126
【裁判日期】    980518
【裁判案由】    違反道路交通管理處罰條例
【裁判全文】
臺灣宜蘭地方法院交通事件裁定         98年度交聲字第126號
原處分機關  交通部公路總局臺北區監理所宜蘭監理站
異  議  人
即受處分人  甲○○
                      宜蘭縣礁.
上列受處分人因違反道路交通管理處罰條例案件，對於交通部公
路總局臺北區監理所宜蘭監理站民國98年2月23日所為之宜監字
第裁43─RB0000000號裁決聲明異議，本院裁定如下：
    主  文
異議駁回。
    理  由
一、原處分意旨略以：異議人即受處分人甲○○於民國98年1月1
    8日下午5時3分許，駕駛車牌號碼3M—759號營業小客車（下
    稱計程車），在基隆市○○路與義七路交岔口處，併排臨時
    停車，經基隆市警察局保安隊員警以基警交字第RB0000000
    號製單舉發，交通部公路總局臺北區監理所宜蘭監理站遂依
    道路交通管理處罰條例第55條第4款規定，裁處受處分人罰
    鍰新臺幣六百元。
二、異議意旨略以：98年1月18日下午5時3分，異議人駕駛3M-75
    9號計程車在基隆市○○路與愛九路交岔口附近的仁一路上
    ，將計程車停於路邊停車格停放的車子旁邊載客時，警察上
    前說異議人是違規併排臨時停車載客，就開單告發，但是基
    隆市○○路○路都是設置停車格，停車格通常都停滿車子，
    於仁一路各交岔口附近又都是劃紅線、黃線也不能停車載客
    ，如果異議人不併排停車要如何載送客人，故警方取締異議
    人違規併排停車是不合理的。更何況，仁一路並沒有與義七
    路交岔，故舉發單所載違規地點亦有誤。所以本件舉發及裁
    決均不合法，為此，聲明異議，請求撤銷原處分。
三、按汽車駕駛人，臨時停車有併排臨時停車之情形者，處新臺
    幣三百元以上六百元以下罰鍰，道路交通管理處罰條例第55
    條第4款定有明文。經查：
（一）異議人並不否認「伊於98年1月18日下午5時3分，駕駛3M-
      759號計程車在基隆市○○路與愛九路交岔口附近的仁一
      路上，將計程車停於路邊停車格停放的車子旁邊載客時，
      遭警方以違規併排臨時停車之理由開單告發。」之事實（
      見本院卷第3、17頁），並有舉發違反道路交通管理事件
      通知單一件在卷可稽。
（二）其次，證人即舉發員警丙○○已於本院調查時結證「98年
      1月18日下午5時3分許，我跟乙○○在基隆市○○路與義
      七路的路口附近執勤，我發現3M-759號計程車在路邊收費
      停車格已經停了車子的地方，佔用車道違規併排停車，我
      就當場請駕駛人就是異議人甲○○出示證件，並依法開單
      告發。當天3M-759號計程車是沿著仁一路行駛，於通過仁
      一路與義七路交岔口後，就在仁一路上併排停車攬客。舉
      發地點仁一路禁止併排臨時停車，我確實親眼目睹3M-759
      號計程車在仁一路跟義七路交岔口附近的仁一路上併排停
      車攬客，本件舉發沒有錯誤。」等語綦詳（見本院卷第29
      至30頁），核與證人即另一在場目擊之員警乙○○於本院
      調查時所結證「98年1月18日下午5時3分許，我跟丙○○
      一起在基隆市○○路與義七路交岔口的仁一路上執勤，我
      看到3M-759號計程車在仁一路路邊收費停車格已經停了車
      子的地方併排停車攬客，丙○○見狀就上前請駕駛人出示
      證件並開單舉發。仁一路上禁止併排停車，我確實親眼目
      睹3M-759號計程車在仁一路跟義七路交岔口附近的仁一路
      上併排停車攬客，本件舉發沒有錯誤。」之情節（見本院
      卷第31至32頁），及異議人所坦認之前揭情節，均相符合
      ，並有舉發地點相片一張在卷可稽。從而，異議人於98年
      1月18日下午5時3分許，駕駛車牌號碼3M—759號計程車，
      在基隆市○○路與義七路交岔口處之仁一路上併排臨時停
      車之事實，已堪以認定。
（三）至於異議人雖辯稱「基隆市○○路○路都是設置停車格，
      停車格通常都停滿車子，於仁一路各交岔口附近又都是劃
      紅線、黃線也不能停車載客，如果我不併排停車要如何載
      送客人，故警方取締我違規併排停車是不合理的。」云云
      ，然查：關於道路上何處應設置路邊停車格、何處應設置
      計程車招呼站等道路交通管理措施，本係由道路交通管理
      機關依其職權，按照各該道路之車流量等情狀為綜合之考
      量後加以決定，自不能任意指摘道路交通管理機關所採行
      之停車格設置等道路交通管理措施係違法或不當。本件情
      形，基隆市○○路與義七路交岔口附近之仁一路上已設滿
      停車格，且未設置計程車招呼站，而停車格通常停滿車輛
      ，以致計程車於仁一路上通常無法停車攬客等事實，固據
      證人丙○○、乙○○證述明確（見本院卷第29、30、31頁
      ），然於仁一路與義七路、愛九路交岔口附近之義七路、
      愛九路上，除了路口紅線以外，計程車於義七路、愛九路
      上可路邊停車攬客之事實，亦據證人丙○○、乙○○證述
      甚明（見本院卷第30、31頁），顯然計程車司機於行經基
      隆市○○路與義七路交岔口附近時，可以在鄰近交會之義
      七路、愛九路停車攬客，其營業空間不能認為已經被完全
      剝奪，則基隆市道路主管機對於仁一路之停車格設置等交
      通管理措施，即難認為有何為違法或不當之處。再者，於
      各個道路上，本來就有道路交通管理機關所定應遵循之交
      通管理規則，不可能所有的道路都不設置路邊停車位，也
      不可能於所有的道路都設置計程車招呼站，更不可能讓計
      程車可以隨時隨地任意的停車攬客，故計程車駕駛於停車
      攬客時，本來就應選擇可以合法臨時停車之地方停車攬客
      ，不能因為客人於路邊任意招車，即無視於交通法規之規
      範，違規併排停車攬客。因此，異議人於98年1月18日下
      午5時3分許，駕駛車牌號碼3M—759號計程車，行經基隆
      市○○路與義七路交岔口處之仁一路上遇到客人招車時，
      未選擇可以合法停車攬客之位置停車，無視於仁一路路旁
      之收費停車格內已經停了車子，任意將所駕駛之計程車停
      於該車旁，而佔用車道併排臨時停車載客，所為顯已違反
      前揭道路交通管理處罰條例第55條第4款之規定甚明，員
      警據此開單告發，其舉發行為自無任何違法或不當之處，
      異議人前揭所辯，顯屬無稽，自不足採。
（四）另異議人雖辯稱「仁一路並沒有與義七路交岔，故舉發單
      所載違規地點亦有誤，本件舉發並不合法。」云云，然本
      件舉發地點在仁一路與義七路交岔口附近之仁一路上，而
      仁一路是與義七路、愛九路交會，義七路、愛九路是在仁
      一路的左右兩側等事實，已據證人丙○○證述甚明（見本
      院卷第29頁），並有基隆市街道圖一件在卷可稽，則員警
      將舉發地載為仁一路與義七路交岔口附近，即無錯誤可言
      ，異議人前揭所辯，亦非可採。
四、綜上所述，原處分機關所為之本件裁決，核與前舉道路交通
    管理處罰條例第55條第4款之規定相符，並無違法或不當之
    處，故異議人以首揭情詞，對於上開裁決提起異議，並無理
    由，應予駁回。
五、據上論斷，依道路交通案件處理辦法第19條，裁定如主文。
中    華    民    國    98    年     5    月    18    日
                  交通法庭法  官  劉家祥
以上正本證明與原本無異。
如不服本裁定，應於裁定送達後5日內，向本院提出抗告狀。（
應附繕本）
                          書記官  劉謹翊
中    華    民    國    98    年     5    月    18    日


司法院資訊處製作；財團法人民間司法改革基金會備份。
